臺灣士林地方法院民事裁定　　　　　　　100年度訴字第985號
聲　請　人　唐鳳儀
即　原　告
　　　　　　唐　立
　　　　　　楊鳳珠
　　　　　　鄭素真
上四人共同
訴訟代理人　連一鴻律師
第　三　人　陳闕花
被　　　告　闕文良
　　　　　　闕乃賢
上二人共同
訴訟代理人　張啟祥律師
上列聲請人即原告與被告間請求土地所有權移轉登記事件，本院
裁定如下：
    主  文
陳闕花應於收受本裁定送達後五日內追加為原告。
    理  由
一、訴訟標的對於數人必須合一確定而應共同起訴，如其中一人
    或數人拒絕同為原告而無正當理由者，法院得依原告聲請，
    以裁定命該未起訴之人於一定期間內追加為原告。逾期未追
    加者，視為已一同起訴。法院為前項裁定前，應使該未起訴
    之人有陳述意見之機會。第一項未共同起訴之人所在不明，
    經原告聲請命為追加，法院認其聲請為正當者，得以裁定將
    該未起訴之人列為原告。民事訴訟法第56條之1 第1 項至第
    3 項定有明文。
二、聲請意旨略以：被繼承人楊月英（民國99年4 月21日歿）與
    配偶闕金英（已歿）育有長女楊秀（87年4 月14日歿）、長
    男闕文良、次女鄭素真、養女陳闕花，因長女楊秀死亡早於
    楊月英之前，故由楊秀之子女即原告唐鳳儀、唐立、楊秀珠
    代位繼承，被告闕乃賢則為被告闕文良之子。茲被繼承人楊
    月英因腦中風，於96年11月11日至同年12月1 日入住國泰綜
    合醫院汐止分院，依主治醫師診斷結果楊月英患有腦部萎縮
    、陳舊性血管阻塞及血管性失智症，影響其記憶力、判斷力
    、定向感，業已喪失事理認知能力，無法處理自己事務，故
    自楊月英於96年12月17日出院後至99年4 月21日死亡時，並
    無能力為贈與之法律行為。嗣楊月英死亡後，經原告清查遺
    產方知楊月英所有坐落新北市○○區○○○段○○○○○段
    ○0000○00 00 ○00000 地號等3 筆土地竟於97年5 月22日
    以贈與為原因所有權移轉登記予被告闕文良；另其所有坐落
    同地段第60、60-5、60-11 、68-5、69、69-4、69-8、69-1
    0 地號等8 筆土地亦於98年11月3 日以贈與為原因所有權移
    轉登記予被告闕乃賢，然依民法第75條之規定，被繼承人楊
    月英所為前揭贈與而為所有權移轉登記之法律行為均屬無效
    ，是以，原告唐鳳儀、唐立、楊鳳珠、鄭素真爰依繼承之法
    律關係及民法第75條、第179 條前段等規定，對被告闕文良
    、闕乃賢提起之土地所有權移轉登記之民事訴訟，核訴訟標
    的對楊月英之繼承人全部而言，必須合一確定而應共同起訴
    ，惟楊月英之繼承人除原告、被告外，尚有陳闕花未列為原
    告，是以，原告唐鳳儀、唐立、楊鳳珠、鄭素真爰依民事訴
    訟法第56條之1 第1 項之規定聲請裁定追加陳闕花為原告等
    語。
三、經查，本院依民事訴訟法第56條之1 第2 項規定通知第三人
    陳闕花就原告聲請追加原告一事陳述意見，陳闕花於100 年
    10月19日以民事陳報狀陳述不同意追加為原告，有民事陳報
    狀在卷可按，然本院考量本件原告、被告及第三人陳闕花均
    為楊月英之繼承人，此有原告提出之繼承系統表、戶籍資料
    在卷可稽，且為兩造、陳闕花所不爭執，而原告起訴請求之
    訴訟標的對於楊月英之繼承人全部有合一確定之必要，故陳
    闕花拒絕同為原告為無理由，是以，原告聲請命該未起訴之
    陳闕花人追加為原告，於法有據，應予准許，爰裁定命陳闕
    花應於收受本裁定送達後5 日內追加為原告，若逾期未追加
    ，依前揭條第1 項後段規定，視為已一同起訴，特此敘明。
中    華    民    國   100    年    10    月    28    日
                  民事第二庭  法  官  黃欣怡
以上正本證明與原本無異。
如對本裁定抗告，應於裁定送達後10日內向本院提出抗告狀，並
繳納抗告費新臺幣1,000 元。
中    華    民    國   100    年    10    月    28    日
                              書記官  游意婷